【裁判字號】    92,交聲,742
【裁判日期】    920418
【裁判案由】    交管條例聲異
【裁判全文】
臺灣板橋地方法院交通事件裁定                    九十二年度交聲字第七四二號
        原處分機關  交通部公路總局臺北區監理所
        異  議  人  展耀股份有限公司
        即受處分人          設台北縣永和市○○路四一七號三樓
        代  表  人  秦長明
右列受處分人因違反道路交通管理處罰條例案件，對於交通部公路總局台北區監理所
九十二年三月二十四日所為之處分（原處分案號：北監自裁字裁第四○-Z00000
000號），聲明異議，本院裁定如左：
    主  文
異議駁回。
    理  由
一、按汽車行駛高速公路，不得在路肩上行駛；又汽車行駛於高速公路而不遵管制之
    規定者，處汽車駕駛人新臺幣（下同）三千元以上六千元以下罰鍰，高速公路交
    通管制規則第九條第一項第二款、道路交通管理處罰條例第三十三條前段分別定
    有明文。次按，受處分人，不服公路主管機關所為之處罰，得於接到裁決書之翌
    日起二十日內，向管轄地方法院聲明異議。又依違反道路交通管理事件統一裁罰
    標準及處理細則第四十八條第一項辦理經繳納罰鍰結案後逾二十日不得再提出異
    議。道路交通管理處罰條例第八十七條第一項、違反道路交通管理事件統一裁罰
    標準及處理細則第五十八條第二項亦分別定有明文。
二、本件異議人即受處分人展耀股份有限公司於民國九十一年十二月八日十四時五十
    一分許，駕駛車牌號碼Ｋ七－○七○三號自用小客車，行經國道一號高速公路北
    上二二九公里處，未依規定行駛主線車道而行駛路肩之事實，有內政部警政署國
    道公路警察局公警局交字第Ｚ00000000號舉發違反道路交通管理事件通
    知單、該局第三警察隊九十二年三月十日公警國三交訴字第○九二○○○○六五
    五號函、北監自裁字裁第四○-Z00000000號違反道路交通管理事件裁決
    書各乙張等附卷可稽。雖異議人辯稱，本人之行駛路肩乃因車內有乘客（妻）身
    體不適，故本車必須駛離車道往路肩停靠云云。
三、經查，本件異議人即受處分人收受上開舉發違反道路交通管理事件通知單，未經
    裁決即於九十二年一月九日自動繳清罰鍰結案之事實，有交通部公路總局臺北區
    監理所九十二年三月二十四日北監自裁字裁第四○-Z00000000號違反道
    路交通管理事件裁決書乙卷可證。乃受處分人竟遲至九十二年三月二十八日始向
    交通部公路總局臺北區監理所提出異議，已逾結案後逾二十日不得再提出件異議
    異議之期間。從而，本件異議為不合法，應予駁回。
據上論斷，應依道路交通案件處理辦法第十九條，裁定如主文。
中      華      民      國      九十二      年      四    月    十八    日
                                  臺灣板橋地方法院交通法庭
                                      法  官   胡 堅 勤
右正本證明與原本無異。
如不服本裁定，應於送達後五日內，向本院提出抗告狀。
                                      書記官   吳 詩 琳
中      華      民      國九十二      年      四    月    十八    日


司法院資訊處製作；財團法人民間司法改革基金會備份。
